【裁判字號】    97,訴,3544
【裁判日期】    970924
【裁判案由】    毒品危害防制條例
【裁判全文】
臺灣板橋地方法院刑事判決              97年度訴字第3544號
公  訴  人  臺灣板橋地方法院檢察署檢察官
被      告  甲○○
                    （現另案於桃園女子監獄執行中）
上列被告因毒品危害防制條例案件，經檢察官提起公訴（97年度
毒偵字第4638號），本院依簡式審判程序判決如下：
    主  文
甲○○施用第一級毒品，處有期徒刑玖月。扣案海洛因壹包內之
海洛因鑑餘淨重零點伍陸貳陸公克沒收銷燬之；上開海洛因之外
包裝袋壹只、分裝袋陸只、注射針筒及分裝杓各壹支均沒收。又
施用第二級毒品，處有期徒刑肆月；扣案之玻璃球吸食器壹個、
分裝杓壹支、分裝袋陸只均沒收。有期徒刑部分應執行有期徒刑
拾壹月。
    事  實
一、甲○○前因施用毒品案件，經臺灣臺北地方法院以92年度毒
    聲字第519 號裁定令入戒治處所施以強制戒治，嗣因戒治成
    效良好，而經上開法院以92年度毒聲字第1637號裁定停止戒
    治，所餘戒治期間付保護管束。惟其於保護管束期間違反應
    遵守事項情節重大，再經上開法院以93年度毒聲字第143 號
    裁定撤銷停止戒治，後於民國94年2 月13日戒治期滿執行完
    畢釋放出所，並由臺灣臺北地方法院檢察署檢察官以94年度
    戒毒偵字第33號為不起訴處分確定。其又因施用第一級毒品
    案件，經臺灣高等法院以96年度上訴字第5068號刑事判決判
    處有期徒刑十月確定；因施用第二級毒品案件，經本院以96
    年度訴緝字第214 號刑事判決判處有期徒刑五月確定；及因
    施用第一級毒品案件，經本院以96年度訴字第4142號刑事判
    決判處有期徒刑九月確定（上開案件均尚未執行完畢、於本
    案中不構成累犯）。
二、詎甲○○仍未悛悔，於前開強制戒治執行完畢後五年內，復
    基於施用第一級毒品海洛因及第二級毒品甲基安非他命之犯
    意，於97年5 月14日某時，在其位於臺北市○○路○段104
    巷4 號住處，以將海洛因粉末摻水稀釋後，再以針筒注入體
    內之方式，非法施用海洛因一次；及於同日在其友人位於臺
    北縣板橋市之住處，以將甲基安非他命粉末置於吸食器內，
    再以火置於其下方燒烤使甲基安非他命產生煙霧而加以吸用
    之方式，非法施用甲基安非他命一次。嗣於97年5 月16日下
    午4 時50分許，在臺北縣五股鄉○○路81號L 棟7 樓為警查
    獲，並扣得其所有之海洛因一包（驗餘淨重0.5626公克）、
    注射針筒、分裝杓各一支、玻璃球吸食器一個及分裝袋六個
    等物。
三、案經臺北縣政府警察局土城分局報請臺灣板橋地方法院檢察
    署檢察官偵查起訴。
    理  由
一、本件被告甲○○所犯係死刑、無期徒刑、最輕本刑為三年以
    上有期徒刑以外之罪，其於準備程序中就被訴事實為有罪之
    陳述，經法官告知簡式審判程序之旨，並聽取公訴人及被告
    之意見後，本院業已於97年9 月10日依刑事訴訟法第273 條
    之1 第1 項之規定，合議裁定由受命法官獨任進行簡式審判
    程序，合先敘明。
二、前揭事實業據被告於本院審理中供承不諱，而其於上開時、
    地為警查獲後所採尿液經送臺灣檢驗科技股份有限公司，以
    EIA 酵素免疫分析法初步檢驗，再以GC/MS 氣相層析質譜儀
    法確認檢驗結果，確均呈鴉片類（嗎啡）及甲基安非他命類
    陽性反應乙節，亦有該公司97年6 月12日、編號：CH/2008/
    50881 號濫用藥物檢驗報告、偵辦毒品案件尿液編號及姓名
    對照表各一紙附卷可稽，暨毒品海洛因一包、施用毒品之器
    具注射針筒、分裝杓各一支、玻璃球吸食器一個及分裝袋六
    只等物扣案可資佐證。前揭扣案毒品經鑑定後確實含有海洛
    因成分等情，復有交通部民用航空局航空醫務中心97年6 月
    4 日航藥鑑字第0972847 號毒品鑑定書一份在卷可按，被告
    之自白既有上開證據足資補強，應堪信為真實。據此，本案
    事證明確，被告犯行堪以認定。
三、被告前因施用毒品案件，經臺灣臺北地方法院以92年度毒聲
    字第519 號裁定令入戒治處所施以強制戒治，嗣因戒治成效
    良好，而經上開法院以92年度毒聲字第1637號裁定停止戒治
    ，所餘戒治期間付保護管束。惟其於保護管束期間違反應遵
    守事項情節重大，再經上開法院以93年度毒聲字第143 號裁
    定撤銷停止戒治，後於94年2 月13日戒治期滿執行完畢釋放
    出所，並由臺灣臺北地方法院檢察署檢察官以94年度戒毒偵
    字第33號為不起訴處分確定等情，有臺灣高等法院被告前案
    紀錄表一份在卷可參，其再犯本件施用第一級、第二級毒品
    之罪，係於強制戒治執行完畢釋放後，五年內再犯該條例第
    10條第1 項、第2 項之罪，依毒品危害防制條例第23條第2
    項規定，應逕予論罪科刑。
四、論罪科刑部分：
(一)按海洛因、甲基安非他命分別係毒品危害防制條例第2 條第
    2 項第1 款、第2 款所定之第一級、第二級毒品，故核被告
    所為，係犯上開條例第10條第1 項之施用第一級毒品罪及同
    條第2 項之施用第二級毒品罪。其為施用第一級毒品海洛因
    、第二級毒品甲基安非他命而持有之行為，為其施用之高度
    行為所吸收而不另論罪。其所犯上開二罪間，犯意各別、行
    為互殊，應予分論併罰。
(二)本院爰審酌被告前已有因施用毒品而經強制戒治及論罪科刑
    之紀錄，有上開被告前案紀錄表一份在卷可按，雖不構成累
    犯，然可徵其素行非佳，悔意不深，遠離毒品之意志薄弱，
    惟其施用毒品係自戕行為，對他人法益尚無具體危害，及其
    施用毒品之動機，暨犯罪後坦承犯行之態度等一切情狀，分
    別量處如主文所示之刑，並就有期徒刑部分定其應執行之刑
    ，以資懲儆。
(四)扣案之海洛因一包係第一級毒品，不問屬於犯人與否，均應
    依毒品危害防制條例第18條第1 項前段規定宣告沒收銷燬之
    。又扣案盛裝上開海洛因之外包裝袋一只及分裝袋六只，有
    防止毒品裸露、潮濕及便於攜帶之功能，與扣案注射針筒、
    分裝杓各一支、玻璃球吸食器一個，均係被告所有供為本案
    犯行所用之物，業據其供承在卷，爰併依刑法第38條第1 項
    第2 款之規定宣告沒收之。
據上論斷，應依刑事訴訟法第273 條之1 第1 項、第299 條第1
項前段，毒品危害防制條例第10條第1 項、第2 項、第18條第1
項前段，刑法第11條前段、第51條第5 款、第38條第1 項第2 款
，判決如主文。
本案經檢察官吳宗光到庭執行職務。
中    華    民    國    97    年    9     月    24    日
                  刑事第十四庭  法  官 張紹省
以上正本證明與原本無異。
如不服本判決應於送達後十日內向本院提出上訴狀。
                                書記官 周雅玲
中    華    民    國    97    年    9     月    30    日
附錄本案論罪科刑法條全文：
毒品危害防制條例第10條
施用第一級毒品者，處六月以上五年以下有期徒刑。
施用第二級毒品者，處三年以下有期徒刑。


司法院資訊處製作；財團法人民間司法改革基金會備份。
